臺灣桃園地方法院民事判決
111年度訴字第551號
原      告  賴宇丞  
訴訟代理人  林冠佑律師
            蔡瑋軒律師
被      告  王莉君  

上列當事人間請求返還借款等事件，本院於民國111年5月25日言
詞辯論終結，判決如下：
    主  文
被告應給付原告新臺幣（下同）75萬元及自民國111年5月11日起
至清償日止，按週年利率5%計算之利息。
訴訟費用由被告負擔。
本判決於原告以25萬元供擔保後，得假執行。但被告如以75萬元
為原告預供擔保，得免為假執行。
    事實及理由
一、原告主張：兩造原為夫妻關係，被告於兩造婚姻關係存續中
    ，曾因其投資理財有資金需求而向伊借款，伊乃分別於民國
    110年3月17日、4月13日、5月12日及5月17日匯款共新臺幣
    （下同）255萬予被告。詎嗣後被告僅清償180萬元，剩餘75
    萬元之借款迄今未還，屢經伊催討未果。為此，爰依民法規
    定消費借貸之法律關係提起本件訴訟等語。並為訴之聲明：
    除假執行供擔保金額外，如主文所示。
二、被告則以：原告匯予伊之款項，係屬夫妻共同投資，並非單
    純借款。縱認上開款項屬消費借貸，惟兩造於110年6月29日
    簽訂離婚協議書（下稱系爭離婚協議）時，原告已表示對兩
    造於婚姻關係存續期間互負之債權債務不予追究，且拋棄一
    切財產及非財產上之請求權，故兩造間之消費借貸關係應已
    消滅等語，資為抗辯。並為答辯聲明：駁回原告之訴及假執
    行之聲請；如受不利判決，願供擔保，請准宣告免為假執行
    。
三、經查，原告就所主張其分別於110年3月17日、4月13日、5月
    12日及5月17日匯款共255萬予被告，嗣後被告則分別匯還款
    項20萬元、160萬元，合計共180萬元予原告等事實，業據提
    出網路銀行匯款紀錄截圖5紙附卷可稽（見本院卷第25、33
    、45、47、49頁），並為被告所不爭執，已堪信為真實。
四、原告進而主張兩造間之上開金錢往來屬消費借貸關係之事實
    ，則據提出通訊軟體LINE之對話紀錄截圖15紙附卷為據（見
    本院卷第11至23、27至31、35至43頁）。被告雖加否認，並
    以兩造因共同投資股票，故原告匯款予被告係請其代為操作
    股票買賣等語置辯。然查，依原告提出之上開對話紀錄所示
    ，被告於111年3月17日向原告詢以：「我想跟你借錢」、「
    今天早上我要買1張股票，案（應為按字之誤）到11張」、
    「50阿你有ㄇ」等語，原告則表示其僅有20萬元，被告仍回
    覆以：「太棒ㄌ」等語後，原告隨即匯款20萬元予被告；又
    同年4月13日被告則向原告稱：「可以幫我一件是（應為事
    字之誤）ㄇ晚點跟你說，你證卷帳戶有錢可以先幫我轉20萬
    給阿罵（應為嬤字之誤）嗎，我ㄉ週四因為融資關ㄒ比較慢買
    賣」、「我週四轉回去給你」、「幫我一下啦」、「我會轉
    回去」、「你轉給我我去領出來」、「一次轉20給它們感謝
    老公開恩」等語；另被告於同年5月12日復向原告稱：「我
    差前（應為錢字之誤）212萬」等語，經原告詢問解決方法
    後，被告表示要另外找朋友借，復要求原告提供雙證件做為
    申辦貸款保證人之用等內容，顯見兩造間係基於被告單方面
    之投資理財及融資所需而數度向原告調度資金，甚至被告亦
    曾主動表達週四即可還款之意，而非被告所稱屬夫妻間之共
    同投資行為甚明，是原告主張兩造間有借款之合意，並均已
    交付借款予被告等情，即為可採。再查，被告就其上開所辯
    ，固經提出通訊軟體LINE之對話紀錄截圖4紙、股票交易紀
    錄截圖15紙在卷為據（見本院卷第78至97頁），惟觀其所提
    之對話紀錄內容，僅為被告稱其因股票投資獲利，原告加以
    稱讚之對話，並未有任何原告指示被告投資理財之言詞。又
    被告提出之上開股票交易紀錄截圖則僅載有原告姓名、股票
    交易模式、當日總損益及交易明細，且尚有混雜訴外人戴秀
    麗之交易紀錄（見本院卷第88頁），亦難以此遽認原告匯款
    予被告，係為委託被告代為投資股票之用，故不足影響本院
    上開判斷之結果。
五、另查，被告固抗辯稱原告與被告之律師協議兩造離婚條件時
    ，已表示就兩造間之債權債務不予追究，且系爭離婚協議亦
    已約定兩造拋棄一切財產上之請求權，故原告自不得請求返
    還上開借款等語。惟原告與律師於110年6月18日及同年月21
    日就兩造離婚協議之條件進行商討時，其等對談內容僅大略
    提及「錢的部分」等語，並未明確說明該「錢的部分」為何
    筆款項、金額為何，或應如何分配及處置財產，亦未明確表
    示原告欲拋棄其對被告之借款返還請求權，有上開2次對談
    之錄音光碟及譯文在卷可考（見本院卷第101至105頁）。至
    兩造於110年6月29日所簽訂之系爭離婚協議，雖約定：雙方
    互相拋棄對另一方之夫妻剩餘財產分配請求權、因離婚及離
    婚原因所生，或於婚姻期間所衍生之一切財產上、非財產上
    之損害賠償請求權等文字，有系爭離婚協議附卷可憑（見本
    院卷第106至109頁），惟依此明文約定內容，僅足見兩造係
    就夫妻剩餘分配財產請求權、因離婚所生（如給與贍養費事
    件）及離婚原因（如民法第1052條規定之事由）所生之財產
    上、非財產上之損害賠償請求權為互相拋棄，並未及於屬不
    同權利之夫妻間借款債權債務關係。況倘兩造確有就本件借
    款之債權債務關係達成共識，衡情應於系爭離婚協議中載明
    ，以求慎重明確，且此又非難事，故被告徒以上開對話譯文
    及系爭離協議為據，主張原告已拋棄本件借款返還請求權，
    並不足採。　　
六、按稱消費借貸者，謂當事人一方移轉金錢或其他代替物之所
    有權於他方，而約定他方以種類、品質、數量相同之物返還
    之契約；借用人應於約定期限內，返還與借用物種類、品質
    、數量相同之物，民法第474條第1項、第478條前段定有明
    文。本件被告向原告借款255萬，尚積欠75萬元未為清償之
    事實，既經認定如前，則原告請求被告應如數返還，揆諸上
    揭法律規定，洵屬有據。
七、末按給付無確定期限者，債務人於債權人得請求給付時，經
    其催告而未為給付，自受催告時起，負遲延責任。其經債權
    人起訴而送達訴狀，或依督促程序送達支付命令，或為其他
    相類之行為者，與催告有同一之效力；遲延之債務，以支付
    金錢為標的者，債權人得請求依法定利率計算之遲延利息；
    應付利息之債務，其利率未經約定，亦無法律可據者，週年
    利率為5%，民法第229條第2項、第233條第1項前段、第203
    條分別定有明文。本件係屬金錢給付之債，又無確定期限，
    則依上揭法律規定，原告就被告應給付之金額部分，一併請
    求自起訴狀繕本送達翌日即自111年5月11日（見本院卷第72
    頁送達證書所載）起至清償日止，按法定利率即年息5%計算
    之利息，亦屬於法有據。
八、從而，原告依民法消費借貸之法律關係，請求被告給付75萬
    元，及自111年5月11日起至清償日止，按週年利率5%計算之
    利息，為有理由，應予准許。
九、本件事證已臻明確，兩造其餘攻擊或防禦方法及所提出之證
    據，經本院斟酌後，認為均不足以影響本判決之結果，自無
    再逐一詳予論駁之必要，併此敘明。
十、兩造均陳明願供擔保，請准宣告假執行或免為假執行，經核
    均無不合，爰各酌定如主文所示之擔保金額，併予准許。
十一、訴訟費用負擔之依據：民事訴訟法第78條。　　　　
中　　華　　民　　國　　111 　年　　7 　　月　　4 　　日
                  民事第二庭    法　官　張震武
以上正本係照原本作成。　　　　　　　　　
如對本判決上訴，須於判決送達後 20 日內向本院提出上訴狀。
如委任律師提起上訴者，應一併繳納上訴審裁判費。
中　　華　　民　　國　　111 　年　　7 　　月　　5 　　日
                                書記官  陳𥴡濤